# 请问陈版主，关于母公司向子公司无偿划转资产的账务处理

提问人：lardqiu 时间：2023-02-10 14:13:11
母公司有一项资产，拟无偿划转到子公司。
账务处理应该是这样么？
母公司：减少资产，减少资本公积
子公司：增加资产，增加资本公积
合并抵消：无需抵消分录
还是这样？
母公司：减少资产，增加长期股权投资-子公司-资本公积
子公司：增加资产，增加资本公积
合并抵消：抵消长期股权投资与资本公积？

回答人：chenyiwei
应采用你说的第二种做法，母公司个别报表层面按照被划转资产的账面价值计入对子公司的长期股权投资成本。